臺灣臺南地方法院刑事判決　　　　　　　94年度簡字第1055號
聲　請　人　臺灣臺南地方法院檢察署檢察官
被　　　告　乙○○　男34歲.
　　　　　　甲○○　男31歲.
　　　　　　　　　　　號
上列被告等因詐欺案件，經檢察官聲請以簡易判決處刑（94年度
偵緝字第22、27號），本院判決如下：
    主      文
乙○○幫助意圖為自己不法之所有，以詐術使人將本人之物交付
，累犯，處有期徒刑伍月，如易科罰金，以參佰元折算壹日。
甲○○幫助意圖為自己不法之所有，以詐術使人將本人之物交付
，處有期徒刑肆月，如易科罰金，以參佰元折算壹日。
    事實及理由
一、本件犯罪事實除補充「乙○○於民國八十四年間因違反懲治
    盜匪條例等案，經本院以84年度訴字第1403號判處有期徒刑
    三年八月確定，又因違反麻醉藥品安非他命案，經臺灣板橋
    地方法院以85年度易字第789 號判處有期徒刑五月確定，上
    開二罪經臺灣板橋地方法院以85年度聲字第822 號裁定定應
    執行有期徒刑三年十月，入獄服刑後於八十六年八月六日縮
    短刑期假釋付保護管束，並於八十八年四月二十七日保護管
    束期滿未撤銷假釋，視為執行完畢。」外，餘引用檢察官聲
    請簡易判決處刑書所載（如附件）。
二、前項犯罪事實，有下列事證足資證明：
（一）被告二人於警詢及偵訊中坦承將其所有帳戶之印章、存摺
      及提款卡（含密碼）出租或出售予不詳姓名年籍之人之事
      實。
（二）被害人黃琇穎於偵查中之證訴。
（三）郵政儲金匯業局自動櫃員機儲戶交易明細表二紙、郵政國
      內匯款執據一紙、甲○○（帳號：0000000000
      0號）第一商業銀行開戶資料一份及乙○○（帳號：00
      00000號）郵局立帳申請書一份附於警卷可稽。
（四）雖被告二人均矢口否認有何幫助詐欺之犯行，被告甲○○
      辯稱：當時承租帳戶者是說要租該帳戶去作股票云云；被
      告乙○○辯稱：伊雖然有懷疑過「瑞祥」會去做壞事，但
      當時「瑞祥」之男子向伊說他不會做壞事云云。經查：被
      告二人所開立之金融帳戶，其申請之程序甚為簡便，且除
      支付小額之開戶存款外，無需支付任何費用，任何人均可
      自由申請開立使用，若無其他特殊目的，豈有費事使用他
      人金融帳戶之必要；又一般人使用帳戶，為求方便明確，
      以個人名義開立申請，最為便捷、省事，並具有保障個人
      權益之功能，但若為從事不法行為，以求隱匿個人身分，
      避免真實身分暴露，而遭追緝，即有支付對價，刻意使用
      他人金融帳戶之必要性存在。再者，社會上以刮刮樂詐財
      、郵局轉帳詐財、國稅局退稅詐財、簡訊詐財之案件層出
      不窮，大眾傳播媒體均有相當程度之宣導，一般民眾均應
      有所認知。查被告甲○○於偵訊中既已經坦認承租其帳戶
      之不詳姓名人士其僅知叫「梁先生」，係透過中華日報之
      分類廣告而得知該名人士要承租帳戶之訊息，而該名承租
      帳戶之人士雖告知被告甲○○承租該帳戶係為用作買賣股
      票，然被告甲○○既與該名承租帳戶之人士彼此互不認識
      ，復又未簽訂使用帳戶之書面契約，則其利用依廣告而前
      來，並僅以不高之代價即擅自出租帳戶之被告甲○○其名
      下之帳戶，以運用其股票資金，豈不陷其資金於隨時可能
      因被告甲○○任意終止帳戶或以遺失帳戶資料等情形，使
      其股票資金遭到被告甲○○不法取得之風險，是被告甲○
      ○辯稱其出租該帳戶之目的，係為供他人買賣股票使用，
      然以其與承租者間之關係以及承租過程，顯不符一般交易
      常情。另被告乙○○於偵訊中既已自承：當時其曾懷疑過
      收購帳戶者之目的等語，足見其出售帳戶之存摺及印章時
      ，主觀上對於收購者有可能將收購之帳戶用以作為詐欺等
      不法用途一情，即已有某程度之認知。本院參諸上情，再
      佐以被告二人又非毫無智識之人，對於不詳姓名之人承租
      或收購帳戶之動機，當可推知係欲從事不法勾當，而被告
      二人仍提供其金融帳戶予其使用，足認被告二人顯有幫助
      該名男子利用其帳戶向人詐財之不確定故意。
三、被告乙○○及甲○○二人將帳戶承租或賣給姓名人數不詳之
    詐欺集團用以詐騙財物，顯係基於幫助他人詐欺取財之犯意
    ，且所為提供前開帳戶予他人之行為屬刑法詐欺取財罪構成
    要件以外之行為，其既以幫助他人犯罪之意思而參與犯罪構
    成要件以外之行為，是核其等所為，均係犯刑法第三十條第
    一項、第三百三十九條第一項之幫助詐欺取財罪，並依同法
    第三十條第二項之規定減輕其刑。查被告乙○○於八十四年
    間因違反懲治盜匪條例等案，經本院以84年度訴字第1403號
    判處有期徒刑三年八月確定，又因違反麻醉藥品安非他命案
    ，經臺灣板橋地方法院以85年度易字第789號判處有期徒刑
    五月確定，上開二罪並經臺灣板橋地方法院以85年度聲字第
    822號裁定定應執行有期徒刑三年十月，於八十六年八月六
    日縮短刑期假釋付保護管束，並於八十八年四月二十七日保
    護管束期滿未撤銷假釋，視為執行完畢，有臺灣高等法院被
    告全國前案紀錄表及臺灣臺南地方法院檢察署刑案資料查註
    紀錄表各一份附卷可按，被告乙○○前受有期徒刑執行完畢
    ，於五年以內再犯本件有期徒刑以上之罪，為累犯，應依刑
    法第四十七條規定加重其刑。爰審酌本件被告二人因貪圖小
    利，竟將其所有帳戶資料分別以三千元及二千元之代價，任
    意承租或出售予他人，藉此以提供其金融帳戶予人從事不法
    行為使用之方式換取金錢，致罹刑典，然間接導致詐騙集團
    因使用人頭帳戶，阻礙警方之查緝，而得以逍遙法外，免受
    法律制裁，致使受害民眾陸續增加，以此手段行騙詐財者，
    日益猖獗，若不針對出賣人頭帳戶者予以適度刑罰制裁，顯
    無法抑制詐騙案例之發生，犯後並未全然承認犯行等一切情
    狀，各量處如主文所示之刑，並均諭知易科罰金之折算標準
    。
四、依刑事訴訟法第四百四十九條第一項前段、第四百五十四條
    ，刑法第三百三十九條第一項、第三十條、第四十七條、第
    四十一條第一項前段，罰金罰鍰提高標準條例第一條前段、
    第二條，逕以簡易判決處如主文示之刑。
五、如不服本判決，得自收受送達之日起十日內，以書狀敘明理
    由，向本院提起上訴。
中　　華　　民　　國　　94　　年　　5 　　月　　17　　日
 　　　　　　　　 刑事第十一庭  法　官　楊  佳  祥
以上正本證明與原本無異。
如不服本判決，應於收受送達後10日內向本院提出上訴書狀（應
附繕本）。
  　　　　　　　　　　　　　　　書記官   顏  惠  華
中　　華　　民　　國　　94　　年　　5　 　月　　19　　日
附錄本判決論罪科刑依據之法條：
中華民國刑法第三百三十九條：
意圖為自己或第三人不法之所有，以詐術使人將本人或第三人之
物交付者，處五年以下有期徒刑、拘役或科或併科一千元以下罰
金。
以前項方法得財產上不法之利益或使第三人得之者，亦同。
前二項之未遂犯罰之。
